臺灣高等法院臺南分院刑事判決　　　九十三年度上訴字第一八四號　Ａ
　　　上　訴　人　臺灣雲林地方法院檢察署檢察官
　　　被　　　告　甲　○　○
右上訴人因被告違反槍砲彈藥刀械管制例案件，不服臺灣雲林地方法院九十三年度訴
字第六六號中華民國九十三年二月九日第一審判決（起訴案號：臺灣雲林地方法院檢
察署九十二年度偵字第一○一四號），提起上訴，本院判決如左：
      主      文
上訴駁回。
      理      由
一、公訴意旨略以：被告甲○○（下稱被告）明知現已死亡的綽號「大頭川」之翁登
    川於民國（下同）八十四年六月初某日，在嘉義市○○路「文化商場」交付伊之
    八釐米手槍一把，為仿ＦＮ廠半自動手槍製造之更換土造金屬槍管改造而成之具
    有殺傷力玩具手槍（槍枝管制編號：0000000000號，含彈匣一個），
    竟仍未經許可而寄藏之，嗣因被告於九十二年二月二十三日凌晨四時五十分許，
    在雲林縣「斗南鎮郵局」前經警盤查後自首而悉上情，因認被告涉有槍砲彈藥刀
    械管制條例第十一條第四項之罪嫌。
二、按案件曾經判決確定者，應諭知免訴之判決，刑事訴訟法第三百零二條第一款定
    有明文。又槍砲彈藥刀械管制條例之未經許可無故持有手槍、子彈罪，其持有之
    繼續，為行為之繼繼而非狀態之繼續。亦即該槍彈一經持有，罪即成立，但其完
    結須繼續至持有行為終了時為止。因之，無故持有、寄藏槍砲或彈藥，均屬繼續
    犯，其前後之持有、寄藏行為，不容予以割裂而論為數罪（最高法院六十年台非
    字第七七號判例、七十五年台上字第六六○○號判決、九十一年台上字第三七七
    七號判決參照）。
三、公訴人認被告違反槍砲彈藥刀械管制條例罪嫌，無非係以刑事判決之既判力係以
    宣示前之犯罪事實為範圍，其後之犯罪行為應認為新發生事實，既非法院所得審
    判，既判力所不能及，法院仍應為實體上之判決，本件被告於右揭時地經警盤查
    後自首持有扣案之槍械，違反槍砲彈藥刀械管制條例，屬前案（按即本院八十六
    年上訴字第一二四四號）判決宣示後之行為為其論據。訊據被告坦承伊前曾未經
    許可無故寄藏手槍，經本院判處有期徒刑二年六月確定，該案宣告沒收之槍彈，
    口徑九ＭＭ半自動手槍二枝、制式九ＭＭ子彈六顆、土造子彈三顆（其中一顆已
    拆解），制式霰彈六百四十八顆、改造四五手槍二支、改造掌心雷手槍五枝、土
    造鋼筆手槍一枝、制式霰彈四百零六顆中，除其中九ＭＭ半自動手槍二枝、制式
    九ＭＭ子彈六顆、土造子彈三顆、制式霰彈六百四十八顆係經警查獲外，其餘則
    經被告帶同警方起獲等情，有本院依職權調取之八十六年度上訴字第一二四四號
    確定判決在卷可稽，堪信為真。被告又稱伊前案出獄後想起尚有本件槍枝，而於
    右揭時、地，為警臨檢，伊即自首本件槍枝等情，復為起訴事實所認定，並無具
    體證據足認被告本案所持有之槍彈與前案確定判決所持有之槍彈係屬不同原因事
    實之持有態樣，被告所辯二次被查獲槍彈均係出自已故之翁登川，尚非不能採信
    。
四、經查：(一)被告前於八十四年六月間，在嘉義市文化商場已亡故之翁登川店內，未
    經許可，無故受翁登川之託代為寄藏具殺傷力之上開手槍，而將之藏放，嗣於八
    十六年四月十六日為警查獲之事實，業經本院於八十六年九月二十四日以八十六
    年上訴字第一二四四號刑事判決，認被告此部分涉犯八十六年十一月二十四日修
    正前槍砲彈藥刀械管制條例第十條第三項即現行法第十一條第四項之罪，而於八
    十六年十月二十四日確定，此有上開本院依職權調取之卷宗暨判決書、臺灣高等
    法院被告全國前案紀錄表各一份在卷可稽，已如上述。(二)本件被告被訴於八十四
    年六月初同一時間內受上開同一人之委託寄藏改造玩具手槍一支，亦屬上開條例
    修正前第十條第三項之罪，顯見本案被告被訴違反槍砲彈藥刀械管制條例案件犯
    行，與前開判決確定之犯罪行為間，應有裁判上一罪關係，為同一案件。而寄藏
    行為因屬繼續犯，其係基於一個行為，犯罪事實亦屬單一，於實體法上僅一個刑
    罰權而無從分割，則其初始之寄藏行為既已為確定判決效力所及，不得以被告於
    八十六年十月二十四日判決確定之翌日起仍繼續予以寄藏保管，而就被告此部分
    之犯行再論以寄藏槍枝罪。此外，公訴人就被告被訴部分並未再為舉證確屬其後
    新發生之新事實，揆諸首開法條規定及判例意旨，應認被告被訴犯行既已為確定
    判決效力所及。原審以本件被告被訴犯行既已為確定判決效力所及而諭知被告免
    訴之判決，認事用法並無不合，公訴人上訴意旨指摘原判決不當，非有理由，應
    駁回其上訴，並不經言詞辯論為之。
據上論結，應依刑事訴訟法第三百六十八條、第三百七十二條，判決如主文。
中    華    民    國      九十三      年      四      月      二十八    日
                                  臺灣高等法院臺南分院刑事第二庭
                                      審判長法官  葉    居    正
                                            法官  林    勝    木
                                            法官  莊    俊    華
右正本證明與原本無異。
如不服本判決，應於判決送達後十日內向本院提出上訴狀，其未敘述理由者並應於提
出上訴狀後十日內向本院補提理由書（應附繕本)。
                                      法院書記官  廖    明    娟
中    華    民    國      九十三      年      五      月        四      日
